臺灣臺中地方法院臺中簡易庭小額民事判決
110年度中小字第3785號
原      告  元大商業銀行股份有限公司



法定代理人  翁健    
訴訟代理人  陳俊良  
被      告  傅榆翔即傅昭勛之繼承人



法定代理人  郭倩汝  
上列當事人間返還借款事件，於民國111年1月6日言詞辯論終結
，本院判決如下：
    主      文
被告應於繼承被繼承人傅昭勛之遺產範圍內給付原告新臺幣壹萬
肆仟參佰參拾參元及自民國一０六年七月十三日起至民國一０七年
四月十二日止，按年息百分之二十計算之利息。
訴訟費用新臺幣壹仟元由被告於繼承被繼承人傅昭勛之遺產範圍
內負擔。
本判決得假執行。被告如以新臺幣壹萬肆仟參佰參拾參元為原告
預供擔保或提存，得免為假執行。 
    事實及理由
一、原告主張：被繼承人傅昭勛於民國105年7月11日向原告借款
    新臺幣（下同）60萬元，借款期間自105年7月13日起至108
    年11月12日止，約定借款期間為3年4個月，以每個月為1期
    ，共分40期攤還本息，約定利率按年利率百分之20計算，每
    次違約狀態最高連續收取期數為9期。被繼承人傅昭勛於106
    年7月2 日死亡，未依約繳納，被告為被繼承人傅昭勛之繼
    承人，應於繼承被繼承人傅昭勛之遺產範圍內負清償責任，
    爰依消費借貸及繼承之法律關係提起本件訴訟等語，並聲明
    如主文第1項所示。
二、被告則以：被告已聲請限定繼承，無需還款等語置辯，答辯
    聲明：⑴原告之訴駁回。⑵如受不利判決，願供擔保請准宣告
    免為假執行。
三、得心證之理由： 
　㈠原告主張之事實，業據其提出綜合歸戶查詢、本院家事法庭
    函、戶籍謄本、個人金融車輛貸款契約書等件為證，且為被
    告所不爭執，堪認原告前開主張之事實為真正。
  ㈡按「繼承人自繼承開始時，除本法另有規定外，承受被繼承
    人財產上之一切權利、義務。但權利、義務專屬於被繼承人
    本身者，不在此限。」，「繼承人對於被繼承人之債務，以
    因繼承所得遺產為限，負清償責任。」，「繼承人對於被繼
    承人之債務，以因繼承所得遺產為限，負連帶責任。 」，
    民法第1148條第1、2項、第1153條第1項定有明文。故繼承
    人於繼承開始時，仍應繼承被繼承人之一切債務，僅係就超
    過繼承所得遺產部分之債務得拒絕清償，而非謂繼承人就其
    繼承之債務於超過繼承所得遺產部分當然消滅，債權人對之
    無請求權存在(最高法院101年度台上字第1447號判決參照)
    。本件被繼承人傅昭勛於106年7月2日死亡，其積欠原告之
    借款，性質上並非專屬繼承人傅昭勛之債務，被告為傅昭勛
    之繼承人，應繼承傅昭勛負欠原告之債務全部，僅被告就超
    過繼承傅昭勛遺產範圍之額度，得拒絕清償。被告抗辯已聲
    請限定繼承，無需支付借款云云，並非可採。原告請求被告
    就上開債務於繼承傅昭勛之遺產範圍內負擔清償責任，核屬
    有據，應予准許。
四、從而，原告依消費借貸及繼承之法律關係，請求被告於繼承
    被繼承人傅昭勛之遺產範圍內給付如主文第1 項所示之本金
    及利息，為有理由，應予准許。並依民事訴訟法第436條之1
    9第1項規定，確定本件訴訟費用1000元（即第1 審裁判費）
    由被告於繼承被繼承人傅昭勛之遺產範圍內負擔。
五、本件係依小額訴訟程序所為被告敗訴之判決，依民事訴訟法
    第436條之20 規定，應依職權宣告假執行。被告陳明願供擔
    保免為假執行，核無不合，爰酌定相當擔保金額宣告之。
六、據上論結，本件原告之訴為有理由，依民事訴訟法第436 條
    之23、第436條第2項、第78條、第436條之19第1項、第436
    條之20、第392條第2項，判決如主文。
中　　華　　民　　國　　111 　年　　1　　月　　27 　　日
                  臺灣臺中地方法院臺中簡易庭
                                  法  官  熊祥雲
以上正本係照原本作成。
如不服本判決，應於送達後20日內，以判決違背法令為理由，向
本院提出上訴狀並表明上訴理由（上訴理由應表明一、原判決所
違背之法令及其具體內容；二、依訴訟資料可認為原判決有違背
法令之具體事實），如於本判決宣示後送達前提起上訴者，應於
判決送達後20日內補提上訴理由書（須附繕本）。如委任律師提
起上訴者，應一併繳納上訴審裁判費。
中　　華　　民　　國　　111 　年　　1　　月　　27 　　日
                                  書記官  王麗麗